# 求助陈版，有关控制权的确认

提问人：yl8229880 时间：2020-12-16 19:51:00
求助陈版：现有一笔业务：A煤炭企业做了一笔贸易煤，①、向B公司采购煤炭后，销售给C公司，实物未通过A公司，直接由B公司发向交货点甲地，C公司在甲地提货，其中B公司为贸易公司，约定交货地点实际为煤炭生产企业D公司集装站台；②、A公司分别与B公司与C公司签订采购与销售协议，从合同来看，A公司对B公司的销售价格有权根据市场行情对煤炭价格进行调整；③、同时A公司对该笔业务专门开了销售领导会议，会议纪要中表示对选择B公司作为供应商进行了询价调查，表面B公司非唯一供应商；④、该业务存在毛利。
问题：对业务的判断，虽与双方签订了合同，但A并未获取实际控制权，销售收入应作为代理业务，按照净额列式收入
这个问题您之前有回答，同意我的观点，即A未取得实际控制权，但现在企业提出了异议，具体有两点异议，①、因为A公司与B公司签订的采购合同中约定A公司会对煤炭进行化验验收，并且企业确实在煤炭由D公司集装站台拉往C公司时派人前往进行了化验验收，均有记录；②、同时，A公司与C公司签订的销售合同也约定C公司在拉运煤炭时对煤炭进行化验验收，若煤质偏差较大，则停止拉运（该条款可认为A公司承担货物质量风险）。综合以上两条，企业认为，化验验收后风险转移，A公司即取得控制权，之后将有控制权的煤炭销售，符合收入准则的全额确认条款，应当按照全额确认收入。
我的疑问是：合同约定了化验验收条款，且A公司也履行了该条款，只是仅仅派人去现场做了验收，就可以作为获取实际控制权的依据么？

回答人：chenyiwei
要关注此处的化验、验收条款是否更多地是程序性的，例如通过以往与B（或者其他供应商）的合作，基本不会出现产品质量不合格的情况。如果更多地是程序性的，则该条款不应成为使用净额法的障碍。
另外还可以考虑一点：本企业加入该购销业务的原因是什么？如果没有本企业，B和C是否也能以类似的条件实现直接交易？本企业从该笔交易中获得了什么？